【裁判字號】    90,毒抗,613
【裁判日期】    900809
【裁判案由】    毒品危害防制條例
【裁判全文】
臺灣高等法院刑事裁定                              九十年度毒抗字第六一三號
    抗  告  人
    即  被  告  甲○○
右抗告人即被告因毒品危害防制條例案件，不服台灣基隆地方法院中華民國九十年六
月十八日裁定（九十年度毒聲字第八八八號），提起抗告，本院裁定如左：
    主  文
抗告駁回。
    理  由
一、本件抗告意旨略以：抗告人即被告甲○○接到原審法院裁定應送勒戒處所觀察、
    勒戒之處分，抗告人對該裁定不服，蓋抗告人並無吸用安非他命，不知何以警察
    所採取之抗告人之尿液經鑑驗會呈安非他命陽性反應，抗告人並無吸食安非他命
    之行為，為此聲請將抗告人之尿液重新送驗，爰提起本件抗告云云。
二、按甲基安非他命經口服投與後約百分之七十於二十四小時內自尿液中排出，約百
    分之九十於九十六小時內自尿液中排出，甲基安非他命之檢出與其投與方式、投
    與量、個人體質、採尿時間及檢測儀器之精密度等諸多關係有關，惟依上建資料
    推斷，最長可能不會超過四日，有行政院衛生署藥物食品檢驗局八十一年二月八
    日（八一）藥檢壹字第零零一一五六號函一紙在卷可稽，而氣相層析分析法為最
    具公信力之檢驗方法，並無出現偽陽性之可能，此有相關醫學文獻可參。經查，
    抗告人於民國（下同）九十年四月十一日二十三時三十分，在基隆市警察局第一
    分局刑事組辦公室經採集之尿液經送請台灣檢驗科技股份有限公司以ＥＩＡ酵素
    免疫分析法檢驗，呈安非他命之陽性反應，並經以ＧＣ／ＭＳ氣相層析質譜儀分
    析法覆驗結果，亦呈安非他命之陽性反應，且安非他命之被檢出濃度達六九一ｎ
    ｇ／ｍｌ，甲基安非他命更達四一八七ｎｇ／ｍｌ，遠超過衛生署公告值安非他
    命部分五００ｎｇ／ｍｌ，甲基安非他命部分五００ｎｇ／ｍｌ，此有該公司九
    十年四月二十六日濫用藥物尿液檢驗報告在卷足憑。而以氣相層析質譜儀之方法
    作藥物及其代謝產物之定性及定量分析檢驗者，幾乎不會有偽陽性反應產生，亦
    即如尿液中未含有煙毒之反應者，即不可能產生因藥物所引起之偽陽性反應，亦
    有行政院國軍退除役官兵輔導委員會榮民總醫院八十三年四月七日（八三）北總
    內字第○三○三九號函可按，是被告之尿液業經以氣相層析質譜儀之方法複驗，
    既亦呈安非他命反應，顯已排除被告因服用藥物導致呈毒品偽陽性反應之可能，
    益見被告必曾施用毒品。是被告既係於九十年四月十一日二十三時三十分許為警
    採尿送驗，而其尿液經鑑定既有安非他命陽性反應，分別有該警訊筆錄、上開尿
    液檢驗報告書附卷可稽，則被告於九十年四月十一日二十三時三十分許往前回溯
    九十六小時內之某日時，應有施用毒品安非他命之犯行，其所辯未曾施用安非他
    命云云，顯為卸責之詞，無足採信。
三、故被告上揭辯解，應係飾卸之詞，亦不足採信。其確有施用毒品犯行，洵堪認定
    ，聲請人聲請將被告送勒戒處所觀察、勒戒，經核屬實，應予准許，原裁定法院
    爰依毒品危害防治條例第二十條第三項前段、觀察勒戒處分執行條例第三條第一
    項，裁定被告應送勒戒處所觀察、勒戒，於法並無不合。抗告意旨，具狀任意指
    摘原裁定不當，請求予以撤銷，為無理由，應予駁回。所請求再度複驗一節，洵
    無必要。
四、據上論斷，應依刑事訴訟法第四百十二條裁定如主文。
中      華      民      國      九十      年      八      月    九      日
                            臺灣高等法院刑事第九庭
        審判長法  官  官  有  明
                                      法  官  何  莪  菁
                                      法  官  周  盈  文
右正本證明與原本無異。
不得再抗告。
                                      書記官  余  姿  慧
中      華      民      國     九十     年      八     月     九        日


司法院資訊處製作；財團法人民間司法改革基金會備份。
